最高法院刑事判決　　　　　　　　　 111年度台上字第3595號
上　訴　人　黃景仁


　　　　　　郭長宏



上列上訴人等因違反毒品危害防制條例案件，不服臺灣高等法院
臺中分院中華民國111年4月7日第二審判決（111年度上訴字第32
6號，起訴案號：臺灣南投地方檢察署110年度偵字第2589、3330
號），提起上訴，本院判決如下：
    主  文
上訴駁回。
    理  由
一、按刑事訴訟法第377 條規定，上訴於第三審法院，非以判決
    違背法令為理由，不得為之。是提起第三審上訴，應以原判
    決違背法令為理由，係屬法定要件。如果上訴理由書狀並未
    依據卷內訴訟資料，具體指摘原判決不適用何種法則或如何
    適用不當，或所指摘原判決違法情事，顯與法律規定得為第
    三審上訴理由之違法情形，不相適合時，均應認其上訴為違
    背法律上之程式，予以駁回。
二、本件原審經審理結果，認定上訴人黃景仁、郭長宏（下稱上
    訴人2 人）有如原判決犯罪事實欄一所載違反毒品危害防制
    條例、懲治走私條例之犯行明確，因而維持第一審分別依想
    像競合犯從一重論處上訴人2 人共同犯運輸第三級毒品罪刑
    之判決，駁回上訴人2 人在第二審之上訴，已載敘其調查證
    據之結果及憑以認定犯罪事實之心證理由。
三、量刑輕重，屬為裁判之法院得依職權裁量之事項，苟其量刑
    已以行為人之責任為基礎，並斟酌刑法第57條各款所列情狀
    ，在法定刑度內，酌量科刑，如無違反公平、比例及罪刑相
    當原則，致明顯輕重失衡情形，自不得指為違法。原判決已
    具體審酌刑法第57條科刑等相關一切情狀，依卷存事證就上
    訴人2 人之犯行情節及行為人屬性等事由，在罪責原則下適
    正行使其刑罰之裁量權，認第一審針對本件科刑事由所為裁
    量，無悖於上述科刑原則，因而維持第一審判決所處之刑，
    客觀上未逾越法定刑度，且與罪刑相當原則無悖，難認有逾
    越法律規定範圍，或濫用裁量權限之違法情形。而適用刑法
    第59條酌減其刑或宣告緩刑與否，法院本有權斟酌決定，原
    判決依審理結果，認無犯罪情狀顯可憫恕、科以最低度刑仍
    嫌過重，或其宣告刑以暫不執行為適當之情事，而未依前述
    規定酌減其刑，且未對郭長宏為緩刑宣告，並無違法。上訴
    人2 人上訴意旨仍就前述刑罰裁量權之合法行使重為爭執，
    黃景仁漫言原判決未審酌其犯後坦承犯行，且有老母、未婚
    妻與幼子待扶養，不予酌減其刑，有不適用法則或適用法則
    不當之違法；郭長宏泛言其父母離異，母親為外籍人士，無
    法工作，若入監服刑，將無法照顧母親，爰上訴求為緩刑宣
    告云云，均不得執以指摘資為第三審上訴之合法理由。
四、綜合前旨及其他上訴意旨均仍置原判決所為說明於不顧，而
    對於原審法院前述職權行使，徒以自己之說詞，任意指為違
    法，要與法律規定得為第三審上訴理由之違法情形，不相適
    合。本件上訴人2人之上訴均違背法律上程式，予以駁回。
據上論結，應依刑事訴訟法第395條前段，判決如主文。
中    華    民    國   111    年    8     月    10    日
                  刑事第八庭審判長法  官  何  菁  莪  
                                  法  官  何  信  慶  
                                  法  官  劉  興  浪  
                                  法  官  高  玉  舜  
                                  法  官  朱  瑞  娟  
本件正本證明與原本無異
                                  書記官
中    華    民    國   111    年    8     月    16    日